臺灣高雄地方法院刑事判決　　　　　　　　　　　　九十一年度交易字第一四三號
　　公　訴　人　臺灣高雄地方法院檢察署檢察官
　　被　　　告　甲○○
　　選任辯護人　蔡陸弟
右列被告因過失傷害案件，經檢察官提起公訴（九十一年度偵字第二八一○號），本
院判決如左：
    主  文
甲○○因過失傷害人，處有期徒刑參月，如易科罰金，以參佰元折算壹日。
    事  實
一、甲○○考領有適當之駕駛執照，其於民國九十年四月七日，駕駛車牌號碼ＧＢ─
    六五一八號自用小客車，沿高雄縣彌陀鄉○○○路（即省道臺十七線）北往南方
    向行駛，於同日十四時三十分許途經高雄縣彌陀鄉○○○路與中正南路交岔路口
    （起訴書誤載為三岔路口），本應注意行車速度，應依標誌之規定；及汽車行駛
    時，駕駛人應注意車前狀況，並隨時採取必要之安全措施等規定，且依當時天候
    晴朗，屬日間自然光線充足，視距良好，依其智識、能力，亦無不能注意之情形
    ，惟甲○○於通過上開交岔路口時，竟疏未注意採取煞車減速及注意車前狀況之
    安全措施，貿然以時速七十公里之高速行駛，適有乙○○駕駛車牌號碼Ｙ九─九
    二○五號（起訴書誤繕為Ｙ九─九二○九號）自用小客車，搭載其子蔡宗修由對
    向高雄縣彌陀鄉○○○路與中正南路交岔路口，由南往北朝中正南路方向行駛時
    ，甲○○見狀避煞不及，遂於交岔路口處撞及乙○○之自小客車前方車頭，致乙
    ○○受有頭部外傷、前胸壁挫傷、前胸壁皮下氣腫等傷害；蔡宗修受有頭部外傷
    合併腦震盪及前胸壁挫傷等傷害（蔡宗修受傷部分，未據其提起告訴）。
二、案經被害人乙○○訴由高雄縣警察局岡山分局報請臺灣高雄地方法院檢察署檢察
    官偵查起訴。
    理  由
一、訊據被告甲○○固坦承於右開時、地確有駕駛ＧＢ─六五一八號自用小客車以時
    速七十公里速度行進與告訴人乙○○所駕駛之Ｙ九─九二○五號自用小客車發生
    車禍致乙○○受傷之事實不諱，核與告訴人乙○○指訴之情節相符，並有道路交
    通事故調查報告表一紙，現場照片數幀及國軍岡山醫院民眾診療服務處疾病診斷
    證明書一紙在卷足憑。惟則矢口否認有任何過失，辯稱：當時是告訴人所駕駛之
    自用小客車突然衝出至伊行駛之車道，致伊不及閃避始撞及云云。經查：
(一)、被告行駛之高雄縣彌陀鄉○○○路南下路段，其行車速限為每小時五十公里；且
    該路段即省道臺十七線處之號誌運轉情形為中正東路南向北方向號誌，紅燈時除
    可右行中正東路外，應停止，綠燈時可通行中正南路及中正東路，中正東路由北
    往南方向綠燈時可右行中正東路，紅燈時須停止之事實，業經本院前往現場勘驗
    並製有勘驗筆錄附卷可憑。且告訴人乙○○所駕之自用小客車車號為Ｙ九─九二
    ○五號，並有照片二幀供佐，足見被告行駛在高雄縣彌陀鄉○○○路北往南方向
    ，至同鄉○○○路○路段之時速限制為五十公里，及現場號誌運轉情形屬交岔路
    口之事實，故公訴人認現場並無時速限制，及號誌屬三岔路口，與告訴人所駕之
    自用小客車車號均有所誤，應予更正敘明。
(二)、至於本件車禍發生之過程，參諸被告於警訊時供稱：伊以時速七十公里行經上開
    路口時見告訴人所駕之Ｙ九─九二○五號自用小客車已超出停止線至南下車道，
    伊見到告訴人車時已煞車不及便撞上了等語，核與告訴人指訴車禍之情節相符，
    足見被告已有未依該路段最高速限為五十公里之速度行駛及未注意車前狀況，採
    取必要安全措施防範之事實。被告固以告訴人突然衝出為其抗辯並無過失之理由
    ，惟由本件車禍被告係以時速七十公里之速度行駛，驗證被告在其自身駕駛行為
    已有違規過失之情形下，其在交岔路口遇有他車之反應時間已較一般依速限行駛
    之駕駛人遲鈍，故其仍執告訴人突然衝出之理由，為駕駛汽車並無過失之論據，
    已難昭人折服。況以現場照片所示告訴人之煞車痕至為短、淺，可見當時告訴人
    所駕之自用小客車時速係在規定之速限內，告訴人顯非如被告所述係突然衝出之
    情，況被告所辯之詞，均未舉證以實其說，且經本院前往現場勘驗，亦無發現對
    其有利之證據供佐，足見被告之辯詞，核與事證未符，不足採信。雖本件車禍雙
    方各堅稱己方為綠燈通行，惟均難有證據足以認定何者所述屬實，然被告既有超
    速行駛及未注意車前狀況之過失，自難以此無法查知之事實，為其執為辯解之理
    由。
(三)、按行車速度，依標誌之規定；又汽車行駛時，駕駛人應注意車前狀況，並隨時採
    取必要之安全措施，道路交通安全規則第九十三條第一項及第九十四條第三項各
    定有明文。經查，被告考領有適當之駕駛執照，且本件事故發生當時現場天候晴
    朗、日間自然光線充足、視距良好無障礙物，路面乾燥無缺陷之事實，此有上開
    道路交通事故調查報告表一份附卷可稽，被告既考領有適當之駕駛執照，依其智
    識能力，並無不能注意之情事，被告自應遵守上開規定，以維交通安全，惟被告
    既以時速七十公里之速度駕車，且疏未注意車前狀況，致其見告訴人行進時已煞
    車不及肇致本件事故之發生，造成告訴人受有上開傷害，足認被告上開過失，與
    告訴人受傷之結果間，具有相當因果關係，而本件經送臺灣省高屏澎區車輛行車
    事故鑑定委員會及臺灣省車輛行車事故覆議鑑定委員會覆議鑑定結果亦認被告車
    速約七十公里，有違道路交通安全規則第九十三條第一項規定。故本案事證已臻
    明確，被告犯行堪予認定。
二、核被告甲○○所為係犯刑法第二百八十四條第一項前段之過失傷害罪。爰審酌被
    告駕駛車輛行至路口時以上開粗率之行為，漠視他人安危，其過失程度非輕，且
    於犯罪後未肯坦認犯行，難認其有反省檢討之意，況於事發後仍未與告訴人達成
    和解，藉以實際行動彌補告訴人所受之損害等一切情狀，量處如主文所示之刑，
    並諭知易科罰金之折算標準，藉資懲儆。
據上論斷，應依刑事訴訟法第二百九十九條第一項前段、刑法第二百八十四條第一項
前段、第四十一條第一項，罰金罰鍰提高標準條例第一條前段、第二條，判決如主文
。
中      華      民      國     九十一     年     九     月    十三      日
                                臺灣高雄地方法院交通法庭
                                      法  官    李代昌
右正本證明與原本無異。
如不服本判決，應於判決送達後十日內，向本院提出上訴狀。
                                      書記官    吳月華
中      華      民      國     九十一     年     九     月    十六      日
附錄本判決論罪科刑適用法條
中華民國刑法第二百八十四條
 (過失傷害罪)
因過失傷害人者，處六月以下有期徒刑、拘役或五百元以下罰金，致重傷
者，處一年以下有期徒刑、拘役或五百元以下罰金。
從事業務之人，因業務上之過失傷害人者，處一年以下有期徒刑、拘役或
一千元以下罰金，致重傷者，處三年以下有期徒刑、拘役或二千元以下罰
金。
